【裁判字號】    98,易,270
【裁判日期】    980416
【裁判案由】    竊盜
【裁判全文】
臺灣彰化地方法院刑事判決               98年度易字第270號
公  訴  人  臺灣彰化地方法院檢察署檢察官
被      告  甲○○
                    現另案在臺灣彰化監獄執行中
上列被告因竊盜案件，經檢察官提起公訴（九十八年度偵字第九
一四、一二八四號），本院判決如下：
    主  文
甲○○犯如附表所示之罪，各處如附表所示之刑。應執行有期徒
刑拾壹月。
    事  實
一、甲○○前因施用第一級毒品案件，經國防部中部地方軍事法
    院以九十四年度臺審字第一四○號判處有期徒刑一年二月確
    定，嗣經送監執行，甫於民國九十五年八月二十四日因縮刑
    期滿而執行完畢。又因施用第一級毒品案件，經本院以九十
    七年度訴字第二四四○號判處有期徒刑八月確定，因施用第
    一級毒品案件，經本院以九十七年度訴字第二八○一號分別
    判處有期徒刑七月、八月，應執行有期徒刑一年二月確定，
    上開案件，嗣於九十七年十一月十七日送監接續執行，現仍
    在臺灣彰化監獄執行中。詎甲○○仍不知悔改，復基於意圖
    為自己不法所有之竊盜犯意，先後於如附表所示之時間、地
    點，分別以如附表所示之方法，竊取如附表所示之被害人財
    物。嗣先後於九十七年十月七日下午三時許、同月十六日晚
    上八時十二分許，在未被有偵查犯罪職權之機關或公務員發
    覺其如附表所示之竊盜犯行前，主動前往彰化縣警察局鹿港
    分局海埔派出所，分別向該派出所警員表示其如附表編號三
    所示之竊盜犯行及如附表編號一、二、四、五所示之竊盜犯
    行，而自首接受裁判。
二、案經彰化縣警察局鹿港分局報告臺灣彰化地方法院檢察署檢
    察官偵查起訴。
    理  由
一、按被告以外之人於審判外之言詞或書面陳述，除法律有規定
    者外，不得作為證據。被告以外之人於偵查中向檢察官所為
    之陳述，除顯有不可信之情況者外，得為證據。被告以外之
    人於審判外之陳述，雖不符前四條之規定，而經當事人於審
    判程序同意作為證據，法院審酌該言詞陳述或書面陳述作成
    時之情況，認為適當者，亦得為證據。當事人、代理人或辯
    護人於法院調查證據時，知有第一百五十九條第一項不得為
    證據之情形，而未於言詞辯論終結前聲明異議者，視為有前
    項之同意。刑事訴訟法第一百五十九條第一項、第一百五十
    九條之一第二項、第一百五十九條之五分別定有明文。經查
    ：
  (一)證人即被害人洪耀南、謝順熙於偵查中向檢察官所為證述，
    雖係被告以外之人於審判外之言詞陳述，為傳聞證據，然其
    等於偵查中向檢察官所為證述，既經具結（偵字第一二八四
    號卷第三一頁、偵字第九一四號卷第三○頁），且本院審酌
    該等言詞陳述係由證人出於自由意識而陳述，又無其他證據
    足認該等陳述有何顯不可信之情事等一切情況，依刑事訴訟
    法第一百五十九條之一第二項規定，認上開證人於偵訊中之
    證述，得採為認定本件犯罪事實所憑之證據。
  (二)證人洪耀南、謝順熙於警詢時之證述，雖亦屬被告以外之人
    於審判外之言詞陳述，為傳聞證據，然經本院於審理時當庭
    直接提示而為合法之調查，公訴人、被告均未於言詞辯論終
    結前聲明異議，本院復審酌該等言詞陳述係由證人出於自由
    意識而陳述，並無非法取證之情況，依刑事訴訟法第一百五
    十九條之五之規定，認上開證人於警詢時之證述，應得採為
    認定本件犯罪事實所憑之證據。
二、訊據被告甲○○對於上開竊盜之犯行，均坦承不諱，核與證
    人洪耀南、謝順熙於警詢、偵訊時，證述之情節相符，復有
    照片六幀在卷可稽，足徵被告之自白確與事實相符。本件事
    證明確，被告竊盜之犯行，均堪認定。
三、核被告甲○○所為，均係犯刑法第三百二十條第一項之竊盜
    罪。被告所為五次竊盜犯行，係犯意各別，行為互殊，應予
    分論併罰。被告前因施用第一級毒品案件，經國防部中部地
    方軍事法院以九十四年度臺審字第一四○號判處有期徒刑一
    年二月確定，嗣經送監執行，甫於九十五年八月二十四日因
    縮刑期滿而執行完畢，此有臺灣彰化地方法院檢察署刑案資
    料查註資料紀錄表及臺灣高等法院被告前案紀錄表各一份在
    卷可考，其於受有期徒刑執行完畢後，五年以內故意再犯本
    件有期徒刑以上之五罪，均為累犯，應依刑法第四十七條第
    一項規定，各加重其刑。再被告為本案五次竊盜犯行後，均
    係在未被有偵查犯罪職權之機關或公務員發覺其犯罪前，即
    主動向彰化縣警察局鹿港分局海埔派出所警員表示其犯行，
    而自首接受裁判，此有警詢筆錄二份在卷可佐，爰依刑法第
    六十二條前段規定，各減輕其刑，並均依刑法第七十一條第
    一項規定，與前開加重其刑部分，先加後減。爰審酌被告正
    值青壯之年，竟不思以正當途徑獲取所需，僅因缺錢花用，
    即任意竊取他人財物，不僅輕忽他人財產法益，並嚴重破壞
    社會秩序，然考量其竊盜手段尚屬平和，所得財物金額不高
    ，被害人所受損害尚屬輕微，及其犯罪之動機、目的、智識
    程度、生活狀況，暨犯罪後坦承犯行，態度尚屬良好等一切
    情狀，分別量處如主文所示之刑，並定其應執行之刑。
據上論斷，應依刑事訴訟法第二百九十九條第一項前段，刑法三
百二十條第一項、第四十七條第一項、第六十二條前段、第五十
一條第五款，刑法施行法第一條之一，判決如主文。
本案經檢察官林子翔到庭執行職務。
中    華    民    國    98    年    4    月    16     日
                       刑事第六庭    法  官  鄭舜元
以上正本證明與原本無異。
如不服本判決應於收受判決後10日內向本院提出上訴書狀，並
應敘述具體理由。其未敘述上訴理由者，應於上訴期間屆滿後
20日內向本院補提理由書 (均須按他造當事人之人數附繕本)「
切勿逕送上級法院」。
告訴人或被害人對於判決如有不服具備理由請求檢察官上訴者，
其上訴期間之計算係以檢察官收受判決正本之日期為準。
中    華    民    國    98    年    4     月    16    日
                                      書記官  陳秀香
  附表：
┌──┬────────┬────────────────┬───────┬─────────┐
│編號│ 犯罪時間、地點 │犯罪方法、被害人、所得財物      │所犯法條      │宣告刑            │
├──┼────────┼────────────────┼───────┼─────────┤
│一  │九十七年九月十一│騎乘其母李佳娟所有、車牌號碼不詳│刑法第三百二十│甲○○竊盜，累犯，│
│    │日晚上十時三十分│之機車前往上開地點，徒手竊取彰化│條第一項之竊盜│處有期徒刑月。  │
│    │許，在彰化縣鹿港│縣鹿港鎮公所所有、洪耀南所管理、│罪。          │                  │
│    │鎮○○里○○街後│置放在該處道路旁水溝上之水溝蓋一│              │                  │
│    │方之路旁。      │塊（重約三十五公斤、價值約新臺幣│              │                  │
│    │                │【下同】七千元），得手後，旋即騎│              │                  │
│    │                │乘上開機車將竊得之物品載運至彰化│              │                  │
│    │                │縣鹿港鎮埔崙里某處，以二百四十五│              │                  │
│    │                │元之價格出售予不詳流動資源回收商│              │                  │
│    │                │，所得款項已花用殆盡。          │              │                  │
├──┼────────┼────────────────┼───────┼─────────┤
│二  │九十七年九月二十│騎乘其母李佳娟所有之上開機車前往│刑法第三百二十│甲○○竊盜，累犯，│
│    │三日晚上十時十分│上開地點，徒手竊取彰化縣鹿港鎮公│條第一項之竊盜│處有期徒刑月。  │
│    │許，在彰化縣鹿港│所所有、洪耀南所管理、置放在該處│罪。          │                  │
│    │鎮○○里○○街後│道路旁水溝上之水溝蓋一塊（重約三│              │                  │
│    │方之路旁。      │十五公斤、價值約七千元），得手後│              │                  │
│    │                │，旋即騎乘上開機車將竊得之物品載│              │                  │
│    │                │運至彰化縣鹿港鎮埔崙里某處，以二│              │                  │
│    │                │百四十五元之價格出售予不詳流動資│              │                  │
│    │                │源回收商，所得款項已花用殆盡。  │              │                  │
├──┼────────┼────────────────┼───────┼─────────┤
│三  │九十七年十月四日│騎乘其所竊得之車牌號碼ＴＳＦ－四│刑法第三百二十│甲○○竊盜，累犯，│
│    │凌晨零時三十分許│八八號輕型機車（竊盜機車部分，業│條第一項之竊盜│處有期徒刑月。  │
│    │，在彰化縣鹿港鎮│經本院以九十七年度易字第二○五三│罪。          │                  │
│    │竹圍巷七三號、謝│號判處有期徒刑五月確定），前往上│              │                  │
│    │順熙所有、夜間無│開鐵工廠，利用該鐵工廠大門旁留有│              │                  │
│    │人居住之協順鐵工│縫隙之機會，自該縫隙侵入該鐵工廠│              │                  │
│    │廠內。          │（無故侵入他人建築物部分，未據告│              │                  │
│    │                │訴），徒手竊取謝順熙所有之鐵塊一│              │                  │
│    │                │批（總重約七十公斤、價值約二千元│              │                  │
│    │                │），得手後，旋即騎乘上開機車將竊│              │                  │
│    │                │得之物品載運至彰化縣鹿港鎮某處，│              │                  │
│    │                │以五百六十元之價格出售予不詳流動│              │                  │
│    │                │資源回收商，所得款項已花用殆盡。│              │                  │
│    │                │                                │              │                  │
├──┼────────┼────────────────┼───────┼─────────┤
│四  │九十七年十月五日│騎乘其母李佳娟所有之上開機車前往│刑法第三百二十│甲○○竊盜，累犯，│
│    │晚上九時四十分許│上開地點，徒手竊取彰化縣鹿港鎮公│條第一項之竊盜│處有期徒刑月。  │
│    │，在彰化縣鹿港鎮│所所有、洪耀南所管理、置放在該處│罪。          │                  │
│    │埔崙里進德街後方│道路旁水溝上之水溝蓋一塊（重約三│              │                  │
│    │之路旁。        │十五公斤、價值約七千元），得手後│              │                  │
│    │                │，旋即騎乘上開機車將竊得之物品載│              │                  │
│    │                │運至彰化縣鹿港鎮埔崙里某處，以一│              │                  │
│    │                │百七十五元之價格出售予不詳流動資│              │                  │
│    │                │源回收商，所得款項已花用殆盡。  │              │                  │
├──┼────────┼────────────────┼───────┼─────────┤
│五  │九十七年十月十三│騎乘其母李佳娟所有之上開機車前往│刑法第三百二十│甲○○竊盜，累犯，│
│    │日晚上十時二十分│上開地點，徒手竊取彰化縣鹿港鎮公│條第一項之竊盜│處有期徒刑月。  │
│    │許，在彰化縣鹿港│所所有、洪耀南所管理、置放在該處│罪。          │                  │
│    │鎮○○里○○街後│道路旁水溝上之水溝蓋一塊（重約三│              │                  │
│    │方之路旁。      │十五公斤、價值約七千元），得手後│              │                  │
│    │                │，旋即騎乘上開機車將竊得之物品載│              │                  │
│    │                │運至彰化縣鹿港鎮埔崙里某處，以一│              │                  │
│    │                │百七十五元之價格出售予不詳流動資│              │                  │
│    │                │源回收商，所得款項已花用殆盡。  │              │                  │
└──┴────────┴────────────────┴───────┴─────────┘
附錄：論罪科刑法條
中華民國刑法第320條
意圖為自己或第三人不法之所有，而竊取他人之動產者，為竊盜
罪，處5年以下有期徒刑、拘役或5百元以下罰金。
意圖為自己或第三人不法之利益，而竊佔他人之不動產者，依前
項之規定處斷。
前二項之未遂犯罰之。


司法院資訊處製作；財團法人民間司法改革基金會備份。
